【裁判字號】    99,毒抗,68
【裁判日期】    990326
【裁判案由】    聲請強制戒治處分
【裁判全文】
臺灣高等法院臺南分院刑事裁定          99年度毒抗字第68號
抗  告  人  甲○○
即  被  告
上列抗告人因聲請強制戒治處分案件，不服臺灣雲林地方法院中
華民國99年2月22日所為裁定（99年度毒聲字第47號），提起抗
告，本院裁定如下：
    主  文
抗告駁回。
    理  由
一、檢察官聲請強制戒治意旨略以：被告甲○○因施用第一級、
    第二級毒品案件，經依原審98年度毒聲字第341號裁定送臺
    灣雲林看守所附設勒戒處所觀察、勒戒後，認有繼續施用毒
    品之傾向，有該所民國99年2月2日雲所境總字第0993700043
    號函附之「有無繼續施用毒品傾向證明書」1紙附卷可稽，
    爰依毒品危害防制條例第20條第2項後段規定，聲請裁定被
    告令入戒治處所施以強制戒治等語。
二、原裁定則以：本件聲請經核並無不合，爰依毒品危害防制條
    例第20條第2項後段規定，裁定甲○○令入戒治處所強制戒
    治，其期間為6個月以上，至無繼續強制戒治之必要為止，
    但最長不得逾1年等語。
三、本件抗告意旨略以：抗告人因販賣第一級毒品案件業經原審
    法院判處有期徒刑20年。按強制戒治處分是對即將重回或在
    社會之人士，為斷絕其受毒品誘惑復犯之傾向而實施，今抗
    告人重回社會已遙遙無期，自不可能再有接觸毒品誘惑之事
    實。故此僅加重抗告人之刑度，令抗告人更生無望而已，爰
    請求撤銷原裁定云云。
四、經查：於觀察勒戒後，檢察官依據勒戒處所陳報，認受觀察
    勒戒人無繼續施用毒品傾向者，應即釋放，並為不起訴處分
    或不付審理裁定；認受觀察勒戒人有繼續施用毒品傾向者，
    檢察官應聲請法院裁定令入戒治處所強制戒治，其期間為6
    個月以上，至無繼續強制戒治必要為止，但最長不得逾1年
    ，毒品危害防制條例第20條第2項定有明文。且毒品危害防
    制條例認施用毒品者具「病患性犯人」特質，除降低施用毒
    品罪法定刑外，並採以觀察勒戒方式，戒除其身癮，及以強
    制戒治方式戒除其心癮措施，以期達治療目的，此觀同條立
    法理由即明。故經上開評估標準，綜合評估結果，認本件抗
    告人仍有繼續施用毒品傾向，依法即應對其施以強制戒治，
    以戒除其心癮。反觀有期徒刑制度目的，則係以剝奪受刑人
    之人身自由，作為教化、消彌惡性之手段。二者目的不同，
    並行不悖。抗告人自不得以其另受有期徒刑之宣告，不可能
    再接觸毒品為由，免除其強制戒治。
五、綜上所述，原裁定以本件檢察官聲請強制戒治經核並無不合
    ，依毒品危害防制條例第20條第2項後段規定，裁定抗告人
    令入戒治處所強制戒治，其期間為6個月以上，至無繼續強
    制戒治之必要為止，但最長不得逾1年，其認事用法並無不
    當，抗告人所提抗告，為無理由，應予駁回。
六、據上論斷，應依刑事訴訟法第412條，裁定如主文。
中    華    民    國    99    年    3     月    26    日
                  刑事第四庭    審判長法  官  吳志誠
                                      法  官  吳森豐
                                      法  官  彭喜有
以上正本證明與原本無異。
不得再抗告。
                                      書記官  黃子起
中    華    民    國    99    年    3     月    29    日

司法院資訊處製作；財團法人民間司法改革基金會備份。
